【裁判字號】    99,重訴,99
【裁判日期】    990728
【裁判案由】    分配表異議之訴
【裁判全文】
臺灣彰化地方法院民事裁定  99年度重訴字第99號
反訴  原告  宜德營造有限公司
法定代理人  甲○○○○○○
訴訟代理人  謝喜律師
參  加  人  乙○○
反訴原告與反訴被告謝忠勳、莊閔嘉間分配表異議之訴事件（本
院99年度重訴字第63號），反訴原告為訴之追加，本院裁定如下
：
    主    文
追加之訴駁回。
追加之訴訴訟費用由反訴原告負擔。
    理    由
一、按訴狀送達後，原告不得將原訴變更或追加他訴，但有民事
    訴訟法第255 條第1 項但書或同條第2 項所列之情形者，不
    在此限，同法第255 條第1 項本文載有明文。又按被告於言
    詞辯論終結前，得在本訴繫屬之法院，對於原告及就訴訟標
    的必須合一確定之人提起反訴；反訴之標的與本訴之標的及
    其防禦方法相牽連者，得提起反訴；且起訴不合程式或不備
    其他要件者，法院應以裁定駁回之，民事訴訟法第259 條、
    第260條第1項、第249條第1項第6款分別定有明文。
二、反訴原告以：訴外人羅培昌審理本案（本院99年度重訴字第
    63號）極為偏頗，預設立場，選擇性審判，故意侵權，而違
    法及觸法，已與本件（本院99年度重訴字第63號）反訴被告
    謝忠勳、莊閔嘉淪為共犯云云，爰追加訴外人羅培昌為反訴
    被告。
三、經查：反訴原告係主張(一)反訴被告謝忠勳、莊閔嘉為本院94
    年度執字第20546 號強制執行事件（下稱系爭執行事件）之
    併案債權人，然依臺灣高等法院臺中分院87年度重上字第62
    號和解筆錄（下稱系爭和解筆錄）所載，反訴原告乃為系爭
    執行事件標的之法定抵押權人，得請求就法定抵押債權新臺
    幣（下同）3,200 萬元部分併案執行；雖系爭和解筆錄，業
    經臺灣臺中地方法院以90年度訴字第2687號刑事判決認定係
    屬反訴原告之法定代理人張慧敏與訴外人蔡農村，在明知並
    無法定抵押權之情形下，故意相互以和解讓步而偽造之公文
    書，判決張慧敏及蔡農村共同明知為不實之事項，而使公務
    員登載於職務上所掌之公文書罪，各處以拘役50日在案，然
    刑事訴訟認定之事實，並不當然拘束民事裁判。且系爭執行
    事件所查封之系爭建物，起造人固為訴外人明記公司，惟因
    未辦理保存登記，又明記公司業於84年1 月6 日將之售予蔡
    農村，故明記公司實已喪失事實上之處分權甚明。(二)系爭執
    行事件原由臺灣金聯資產管理問股份有限公司（下稱金聯公
    司）聲請執行，嗣該公司聲請撤銷執行，執行法院亦准其撤
    回報結，反訴被告之前手馬來西亞商富析資產管理股份有限
    公司（下稱富析公司）對結案均未表示異議，執行法院亦發
    給債權憑證，其執行程序已終結。反訴原告對執行法院視為
    執行程序終結提出異議，經臺灣高等法院臺中分院以98年度
    抗更一字第283 號裁定，認反訴原告之抗告有理由，應准許
    反訴原告承受，執行法院始遵照辦理，命反訴原告繳納執行
    費25 6,000元，並於99年3 月22日作成分配表，不意竟將已
    撤回執行而終結之被告執行費債權110, 446元列入優先分配
    ，應予剔除，改分配予反訴原告等情，本院已調閱99年度重
    訴字第63號民事卷宗查核無誤。
四、綜上，反訴原告所稱上情，反訴被告顯無與訴外人羅培昌就
    本件（本院99年度重訴字第63號）訴訟標的必須合一確定之
    必要，況本件反訴原告追加訴外人羅培昌為反訴被告之主張
    ，該部分反訴之標的即侵權行為損害賠償請求權，與本訴之
    標的即分配表異議權及其防禦方法，並無相牽連，且核與前
    述民事訴訟法第255 條第1 項但書或同條第2 項所列法定得
    予追加之事由，亦有未符。從而，反訴原告追加訴外人羅培
    昌為反訴被告，無從准許，應予駁回。復參加人得按參加時
    之訴訟程度，輔助當事人為一切訴訟行為，但其行為與該當
    事人之行為牴觸者，不生效力，民事訴訟法第61條定有明文
    。本件參加人於本件（本院99年度重訴字第63號）審理中之
    言詞辯論期日，當庭追加訴外人羅培昌為反訴被告，反訴原
    告並未為反對之意思表示，經本院調閱99年度重訴字第63號
    民事卷宗查核無訛，故本件參加人所為之前開輔助當事人為
    一切訴訟行為，乃生效力，附此敘明。
五、爰依民事訴訟法第249條第1項第6 款、第95條、第78條，裁
    定如主文。
中    華    民    國    99    年    7    月    28     日
                        民事第三庭  法  官  林秉暉
以上正本係照原本作成。
如不服本裁定應於裁定送達後10日內向本院提出抗告理由狀（須
按他造人數附具繕本），並繳納抗告裁判費新臺幣1,000元。
中    華    民    國    99    年    7     月    28    日
                                    書記官  廖春慧

司法院資訊處製作；財團法人民間司法改革基金會備份。
